Images du répertoire du notaire Pierre Cadot pour l'étude V
Archives nationales de France
Images du répertoire du notaire Pierre Cadot pour l'étude V
12 septembre 1697 - 4 février 1726
MC/RE/V/4
Etude V; Cadot, Pierre
Un registre
Archives nationales de France
Minutes et répertoires: la loi 2008-696 du 15 juillet 2008 relative aux archives a fixé à 75 ans à compter de la date de l'acte, ou à 25 ans à compter de la date du décès de l'intéressé si ce délai est plus bref, le délai de communication des minutes et répertoires des notaires; ce délai est porté à 100 ans à compter de la date de l'acte si le document se rapporte à un mineur (code du Patrimoine, articles L213-2, 4e d et 5e).
Autres documents de l'étude (dossiers de clients, comptabilité...): s'agissant d'archives privées, ces documents sont communicables selon les modalités fixées par le déposant ou le donateur.
Certains documents ne sont pas accessibles sous leur forme originale en raison de leur mauvais état de conservation.
Registre versé aux Archives nationales en 1997.
Images des répertoires de l’étude V
Archives de l'étude V
répertoire d'officier public ministériel
- Répertoire chronologique pour la période du 12 septembre 1697 au 4 février 1726, 12 septembre 1697 - 4 février 1726; MC/RE/V/4; Un registre de 467 feuilles de papier manuscrites, chaque feuille mesurant environ hauteur 35,5 x largeur 23 cm, sauf les feuillets 466 et 467 qui mesurent environ hauteur 32,5 x largeur 21 cm. Le registre est en bon état.
  Ce répertoire contient, pour chaque année et chaque mois lisiblement mentionnés, sur trois colonnes, la nature de l'acte, le nom des parties, et la date de l'acte en chiffres arabes.
  A la fin de ce registre se trouvent deux listes des minutes manquantes, de deux feuillets chacune.
  répertoire
  - Liste chronologique des actes pour la période du 12 septembre au 31 décembre 1697, 12 septembre - 31 décembre 1697; 1 r°-3 v°
  - Liste chronologique des actes pour la période du 2 janvier au 31 décembre 1698, 2 janvier - 31 décembre 1698; 3 v°-16 r°
  - Liste chronologique des actes pour la période du 1er janvier au 31 décembre 1699, 1er janvier - 31 décembre 1699; 16 r°-33 r°
  - Liste chronologique des actes pour la période du 2 janvier au 27 décembre 1700, 2 janvier - 27 décembre 1700; 33 r°-49 v°
  - Liste chronologique des actes pour la période du 4 janvier au 31 décembre 1701, 4 janvier - 31 décembre 1701; 49 v°-59 v°
  - Liste chronologique des actes pour la période du 2 janvier au 31 décembre 1702, 2 janvier - 31 décembre 1702; 60 r°-68 v°
  - Liste chronologique des actes pour la période du 4 janvier au 31 décembre 1703, 4 janvier - 31 décembre 1703; 68 v°-76 v°
  - Liste chronologique des actes pour la période du 2 janvier au 31 décembre 1704, 2 janvier - 31 décembre 1704; 76 v°-86 v°
  - Liste chronologique des actes pour la période du 4 janvier au 31 décembre 1705, 4 janvier - 31 décembre 1705; 86 v°-99 r°
  - Liste chronologique des actes pour la période du 3 janvier au 31 décembre 1706, 3 janvier - 31 décembre 1706; 99 r°-109 v°
  - Liste chronologique des actes pour la période du 3 janvier au 31 décembre 1707, 3 janvier - 31 décembre 1707; 110 r°-120 v°
  - Liste chronologique des actes pour la période du 2 janvier au 31 décembre 1708, 2 janvier - 31 décembre 1708; 121 r°-133 v°
  - Liste chronologique des actes pour la période du 2 janvier au 31 décembre 1709, 2 janvier - 31 décembre 1709; 134 r°-142 v°
  - Liste chronologique des actes pour la période du 9 janvier au 31 décembre 1710, 9 janvier - 31 décembre 1710; 142 v°-151 v°
  - Liste chronologique des actes pour la période du 1er janvier au 31 décembre 1711, 1er janvier - 31 décembre 1711; 151 v°-163 v°
  - Liste chronologique des actes pour la période du 1er janvier au 31 décembre 1712, 1er janvier - 31 décembre 1712; 163 v°-175 r°
  - Liste chronologique des actes pour la période du 2 janvier au 31 décembre 1713, 2 janvier - 31 décembre 1713; 175 r°-186 r°
  - Liste chronologique des actes pour la période du 1er janvier au 31 décembre 1714, 1er janvier - 31 décembre 1714; 187 r°-216 r°
  - Liste chronologique des actes pour la période du 2 janvier au 31 décembre 1715, 2 janvier - 31 décembre 1715; 231 v°-245 v°
  - Liste chronologique des actes pour la période du 2 janvier au 29 décembre 1716, 2 janvier - 29 décembre 1716; 246 r°-260 v°
  - Liste chronologique des actes pour la période du 2 janvier au 31 décembre 1717, 2 janvier - 31 décembre 1717; 260 v°-275 v°
  - Liste chronologique des actes pour la période du 3 janvier au 29 décembre 1718, 3 janvier - 29 décembre 1718; 276 r°-294 r°
  - Liste chronologique des actes pour la période du 4 janvier au 31 décembre 1719, 4 janvier - 31 décembre 1719; 294 r°-324 r°
  - Liste chronologique des actes pour la période du 2 janvier au 31 décembre 1720, 2 janvier - 31 décembre 1720; 324 v°-366 v°
  - Liste chronologique des actes pour la période du 4 janvier au 30 décembre 1721, 4 janvier - 30 décembre 1721; 370 v°-383 v°
  - Liste chronologique des actes pour la période du 4 janvier au 30 décembre 1722, 4 janvier - 30 décembre 1722; 389 r°-400 v°
  - Liste chronologique des actes pour la période du 1er janvier au 31 décembre 1723, 1er janvier - 31 décembre 1723; 401 r°-414 v°
  - Liste chronologique des actes pour la période du 1er janvier au 26 décembre 1724, 1er janvier - 26 décembre 1724; 414 v°-432 v°
  - Liste chronologique des actes pour la période du 2 janvier au 28 décembre 1725, 2 janvier - 28 décembre 1725; 438 r°-461 r°
  - Liste chronologique des actes pour la période du 1er janvier au 4 février 1726, 1er janvier - 4 février 1726; 461 v°-463 v°
  - Liste chronologique des contrats de ville pour la période du 12 janvier au 10 décembre 1714, 12 janvier - 10 décembre 1714; 216 r°-231 r°
  - Liste chronologique des contrats de ville pour la période du 10 septembre au 30 décembre 1720, 10 septembre - 30 décembre 1720; 367 r°-370 v°
  - Liste chronologique des contrats de ville pour la période du 2 janvier au 18 avril 1721, 2 janvier - 18 avril 1721; 383 v°-389 r°
  - Liste chronologique des contrats de rente viagère sur les tailles pour la période du 13 janvier au 15 décembre 1724, 13 janvier - 15 décembre 1724; 433 r°-438 r°
  - Première liste chronologique des minutes manquantes pour la période du 22 juin 1700 au 20 octobre 1714, 22 juin 1700 - 20 octobre 1714; 464 r°-465 r°
  - Deuxième liste chronologique des minutes manquantes pour la période du 4 janvier 1700 au 20 octobre 1714, 4 janvier 1700 - 20 octobre 1714; 466 r°-467 r°